# 投资企业与其联营企业的交易抵消

提问人：naruto6852 时间：2019-01-07 23:16:51
在本版学习已久，对各位前辈以往的答疑和讨论感激不尽！首次发帖求助，希望看到本帖的前辈和朋友不吝赐教哈
企业会计准则讲解 2010 中在长期股权投资的权益法核算部分提到：
“对于投资企业与其联营企业及合营企业之间发生的未实现内部交易损益应予抵销。即，投资企业与联营企业及合营企业之间发生的未实现内部交易损益按照持股比例计算归属于投资企业的部分，应当予以抵销，在此基础上确认投资损益。”
“应当注意的是，该未实现内部交易损益的抵销既包括顺流交易也包括逆流交易，其中，顺流交易是指投资企业向其联营企业或合营企业出售资产，逆流交易是指联营企业或合营企业向投资企业出售资产。当该未实现内部交易损益体现在投资企业或其联营企业、合营企业持有的资产账面价值中时，相关的损益在计算确认投资损益时应予抵销。”
我的问题：
1 、准则讲解中对于与联营公司之间的顺流交易和逆流交易，描述的都是 “出售资产”，那么提供服务是否同样进行抵消处理呢？比如在联营企业（关联公司）存款取得利息收入，是否属于 “顺流交易”？
2 、不论是顺流还是逆流，都是对未实现的内部交易损益进行抵消，但是对于提供服务来说，就比如 1 中所举例子，在联营企业存款取得利息收入，如何判断是否为 “未实现内部交易损益”？

回答人：chenyiwei
与联营企业之间提供服务的交易，也应进行抵销处理，这也区分顺流交易和逆流交易，采用类似的原则。当然，在提供服务的交易中，期末形成未实现损益的情况相对较少，一般仅限于一方将支付给另一方的服务费计入本方资产成本的情况。